臺灣板橋地方法院刑事裁定　　　　　　100年度撤緩字第100號
聲　請　人　臺灣板橋地方法院檢察署檢察官
被　　　告　李勝宏原名李育辰.
上列聲請人因受刑人犯過失致死案件（臺灣士林地方法院98年度
交簡字第7 號），聲請撤銷緩刑之宣告（100 年度執聲字第907
號），本院裁定如下：
    主  文
聲請駁回。
    理  由
一、聲請意旨略以：受刑人李勝宏因犯非駕駛業務過失致死案件
    （100 年執助字第1480號），經臺灣士林地方法院以98年度
    交簡字第7 號（97年偵字第5042號）判處有期徒刑1 年，緩
    刑2 年，並應向被害人之父母支付新臺幣（下同）175 萬元
    ，於民國98年5 月4 日確定在案。嗣經臺灣士林地方法院檢
    察署以98年執緩字第88號案件，函請受刑人依判決履行給付
    （詳如卷附資料），竟置之不理。核其行為違反刑法第74條
    第2 項第3 款之規定，情節重大，足認原宣告之緩刑難收其
    預期效果，而有執行刑罰之必要，已合於刑法第75條之1 第
    1 項第4 款所定得撤銷緩刑宣告之原因，爰依刑事訴訟法第
    476 條規定聲請撤銷緩刑云云。
二、按刑法第75條之1 係於94年2 月2 日修正所新增訂，考其立
    法意旨略以：關於緩刑之撤銷，修正前刑法第75條第1 項固
    已設有2 款應撤銷之原因；至得撤銷緩刑之原因，則僅於保
    安處分章內第93條第3 項與撤銷假釋合併加以規定，體例上
    不相連貫，實用上亦欠彈性，爰參酌德國及奧地利現行立法
    例增訂得撤銷緩刑之原因。其中修正條文第74條第2 項增列
    法院於緩刑期間內，得命犯罪行為人於緩刑期內應遵守之事
    項（例如向被害人支付相當數額、向公庫支付一定之金額、
    接受精神、心理輔導、提供義務勞務或其他為預防再犯之事
    項），明定違反該條所定事項情節重大者，得撤銷其緩刑宣
    告，以期週延。至於所謂「情節重大」，係指受判決人顯有
    履行負擔之可能，而隱匿或處分其財產、故意不履行、無正
    當事由拒絕履行或顯有逃匿之虞等情事而言。本條採用裁量
    撤銷主義，賦予法院撤銷與否之權限，特於第1 項規定實質
    要件為「足認原宣告之緩刑難收其預期效果，而有執行刑罰
    之必要」，供作審認之標準。亦即於「得」撤銷緩刑之情形
    ，法官應依職權本於合目的性之裁量，妥適審酌被告違反法
    規範之情節是否重大、被告主觀犯意所顯現之惡性及其反社
    會性等情，是否已使前案原為促使惡性輕微之被告或偶發犯
    、初犯改過自新而宣告之緩刑，已難收其預期之效果，而確
    有執行刑罰之必要，此與刑法第75條第1 項所定2 款要件有
    一具備，即毋庸再行審酌其他情狀，應逕予撤銷緩刑之情形
    不同，先予敘明。
三、經查，受刑人上開所犯臺灣士林地方法院98年度交簡字第7
    號之非駕駛業務過失致死案件，受刑人因於該案審理中已坦
    承犯行，且經臺灣士林地方法院認其無犯罪科刑之前科紀錄
    ，其因一時失誤，偶罹刑典，犯罪後已坦承犯行，深具悔意
    ，經此刑之宣告後當知所警惕，信無再犯之虞，且公訴人亦
    表示求刑為有期徒刑1 年，緩刑2 年，而予宣告緩刑2 年，
    並應於99年2 月24日前支付被害人之父母175 萬元，且於判
    決附記事項中亦載明若受刑人不履行此一負擔，且情節重大
    足認原宣告之緩刑難收其預期效果，而有執行刑罰之必要者
    ，依刑法第75條之1 第1 項第4 款之規定，得撤銷其緩刑之
    宣告，受刑人亦知悉上開緩刑條件，上開判決並於98年5 月
    4 日確定等情，有臺灣高等法院被告前案紀錄表及上開判決
    書1 件附卷可佐。而受刑人於上開判決所諭知之99年2 月24
    日之期限內未履行上開負擔，且於100 年4 月6 日經臺灣士
    林地方法院檢察署以電話向被害人家屬詢問時，被害人家屬
    馬一先（即被害人哥哥）亦表示受刑人迄100 年4 月8 日止
    共給付約30萬元，是受刑人確未於上開判決所諭知之期限內
    履行完畢上開負擔，且迄100 年4 月8 日亦未履行完畢上開
    負擔之事實，固有臺灣士林地方法院檢察署通知、臺灣士林
    地方法院檢察署送達證書各2 紙、臺灣士林地方法院檢察署
    辦案公務電話紀錄表、被害人家屬馬一先傳真文件、臺灣士
    林地方法院檢察署100 年4 月11日士檢清執戊98執緩88字第
    09805 號函各1 件存卷足憑。惟查，受刑人固坦承上情屬實
    ，然陳稱其先前曾與被害人家屬口頭協議每月給付數額為1
    萬元，其多數時間均有按時給付，若有遲延給付，最長通常
    不超過2 個月，且下月給付時即一併補給付上月未給付之數
    額，其並未逃避本件應付之賠償責任，惟因能力有限，以致
    無法於上開判決諭知之期限內全數給付完畢，惟其確實有持
    續給付未間斷等語，經核與被害人家屬馬一先所陳稱之內容
    相符，被害人家屬馬一先並陳稱受刑人上次付款時間距今約
    半月餘，付款情形尚稱正常等語等情，有本院辦理刑事案件
    電話紀錄查詢表3 紙在卷可參。是以，受刑人縱未於上開判
    決諭知之履行期限內履行完畢上開負擔，然確實有持續履行
    上開負擔，即尚難認受刑人有履行負擔之可能，而隱匿或處
    分其財產、故意不履行、無正當事由拒絕履行或顯有逃匿之
    虞等情事。此外，受刑人縱未於期限內履行完畢，且迄今仍
    尚未履行完畢，然其既有持續履行上開負擔，其違反法規範
    之情節尚非重大，不足認所宣告之緩刑難收其預期效果，而
    有執行刑罰之必要。況聲請人亦未提出其他積極證據或具體
    說明受刑人有何情狀足認「原宣告之緩刑難收其預期效果，
    而有執行刑罰之必要」，是亦難認受刑人有合於刑法第75條
    之1 第1 項所定得撤銷緩刑宣告規定之情事。從而，聲請人
    聲請撤銷受刑人之緩刑宣告，即非有據，為無理由，應予駁
    回。
四、依刑事訴訟法第220 條，裁定如主文。
中    華    民    國  100     年    4     月    28    日
                  刑事第十四庭  法  官  吳幸娥
以上正本證明與原本無異
如不服本裁定應於送達後5日內向本院提出抗告狀
                                書記官  黃頌棻
中    華    民    國  100     年    4     月    28    日